台灣彰化地方法院民事判決　九十一年度訴字第八三九號
　　原　　　告　台中商業銀行股份有限公司溪湖分公司
　　法定代理人　丙○○
　　訴訟代理人　乙○○
　　被　　　告　甲○○
右當事人間請求清償借款事件，本院判決如左：
    主      文
被告應給付原告新台幣貳佰伍拾萬元，及自民國九十年八月一日起至清償日止，按年
息百分之八點七五計算之利息，及自民國九十年九月二日起至清償日止，逾期在六個
月以內者，按上開利率百分之十；逾期超過六個月者，按上開利率百分之二十計算之
違約金。
訴訟費用由被告負擔。
    事      實
甲、原告方面：
  一、聲明：如主文第一項所示。
  二、陳述：訴外人莊宗於民國（下同）八十九年十二月一日邀同被告為連帶保證人
      ，向原告借款新台幣（下同）二百五十萬元，約定借款期限自該日起至九十年
      十二月一日止，並約定利息按年息百分之八點七五計算，應按月付息，如一期
      未履行，即視為全部到期（借據約定書第五條第六款）。並自各該到期日起，
      除依原有約定利息繳納外，並按逾期六個月以內者，按原利率百分之十；超過
      六個月者，依原利率百分之二十計算之違約金（借據約定書第四條）。嗣後訴
      外人莊宗借得上開款項後，自九十年八月一日起即未依約繳納本息，屢經催討
      均未獲置理，爰請求清償上開借款、利息及違約金。
  三、證據：提出借據影本乙紙、戶籍謄本乙份為證。
乙、被告方面：
  一、聲明：原告之訴駁回。
  二、陳述：被告自認借據上連帶保證人之簽名是其所簽的，借據上蓋用的印章也是
      其所有，當時並有確實去對保。但原告系爭借款之真正放款日應溯及於八十六
      年十二月一日，真正受款之借貸人為被告之配偶林進發，原告本次放款之始因
      乃源於林進發當時與被告尚維持正常之婚姻關係，訴外人莊宗基於與被告之兄
      妹情誼，而提供其所有土地供擔保向原告借貸，詎至八十九年十二月一日起，
      林進發因避債且被告無力償還本息，原告始向被告催索。為求原告能順利受償
      ，請通知林進發到庭共同清償原告之債金本息。
  三、證據：提出台中區中小企業銀行存摺存款取款憑條影本二紙、入戶電匯匯款申
      請書代收入傳票影本一紙為證。
    理      由
一、本件原告主張：訴外人莊宗於八十九年十二月一日邀同被告為連帶保證人，向原
    告借款二百五十萬元，約定借款期限自該日起至九十年十二月一日止，並約定利
    息按年息百分之八點七五計算，應按月付息，如一期未履行，即視為全部到期（
    借據約定書第五條第六款）。並自各該到期日起，除依原有約定利息繳納外，並
    按逾期六個月以內者，按原利率百分之十；超過六個月者，依原利率百分之二十
    計算之違約金（借據約定書第四條）。嗣後訴外人莊宗借得上開款項後，自九十
    年八月一日起即未依約繳納本息，屢經催討均未獲置理，爰請求清償上開借款、
    利息及違約金等語；被告雖自認借據上連帶保證人之簽名是其所簽的，借據上蓋
    用的印章也是其所有，當時並有確實去對保等情。但辯稱：系爭借款之真正放款
    日應溯及於八十六年十二月一日，真正受款之借貸人為被告之配偶林進發，原告
    本次放款之始因乃源於林進發當時與被告尚維持正常之婚姻關係，訴外人莊宗基
    於與被告之兄妹情誼，而提供其所有土地供擔保向原告借貸，詎至八十九年十二
    月一日起，林進發因避債且被告無力償還本息，原告始向被告催索。為求原告能
    順利受償，請通知林進發到庭共同清償原告之債金本息等語。
二、經查，原告主張之事實業據提出借據影本乙紙為證，被告亦自認借據上連帶保證
    人之簽名是其所簽的，借據上蓋用的印章也是其所有，當時並有確實去對保等語
    （見本院卷第十九頁），是訴外人莊宗於八十九年十二月一日邀同被告為連帶保
    證人，向原告借款二百五十萬元等情自堪認定。被告雖以前詞置辯，然查，據被
    告所提出之台中區中小企業銀行存摺存款取款憑條影本觀之，系爭借款係於八十
    六年十二月一日匯入訴外人莊宗於原告銀行開設之綜合存款第二六五八一號帳戶
    ，是原告確將系爭借款匯入訴外人莊宗之前揭帳戶，而交付訴外人莊宗之情，堪
    以認定。再由被告提出之台中區中小企業銀行存摺存款取款憑條影本，及入戶電
    匯匯款申請書代收入傳票影本各一紙，固可證明被告之配偶林進發於同日在原告
    銀行開設之第一二七三０號帳戶存入一百五十萬元，並於同年十二月七日匯款一
    百萬元，堪認為系爭二百五十萬元係林進發所支用，但原告既確將系爭借款匯入
    訴外人莊宗之前揭帳戶，縱然訴外人莊宗嗣將系爭款項交付與林進發等情屬實，
    要與本件借款關係無涉，是被告所辯上情，無從為其有利之認定。被告聲請通知
    林進發到庭共同清償原告之債金本息，本院認無必要，附此敘明。
三、按借用人應於約定期間內，返還與所借用物種類、品質、數量相同之物；稱保證
    者，謂當事人約定，一方於他方之債務人不履行債務時，由其代負履行責任之契
    約；又保證債務，除契約另有約定外，包含主債務之利息、違約金、損害賠償及
    其他從屬於主債務之負擔；另連帶債務之債權人，得對債務人中之一人或數人或
    其全體同時或先後請求全部或一部之給付，民法第四百七十八條、第七百三十九
    條、第七百四十條、第二百七十三條第一項分別定有明文。本件借款人即訴外人
    莊宗未依約返還借款，為連帶保證人之被告亦未清償前揭保證債務，已如前述，
    從而，原告依據消費借貸及連帶保證之法律關係，請求被告連帶給付如主文第一
    項所示之借款、利息及違約金，於法有據，應予准許。
據上論結，本件原告之訴為有理由，依民事訴訟法第七十八條，判決如主文。
中　　　華　　　民　　　國　　九十一　　年　　　十　　　月　　　　九　　日
                              臺灣彰化地方法院民事第一庭
~B審判長法　　官　林金灶
~B　　　法　　官　陳瑞水
~B　　　法　　官　王昌鑫
右為正本係照原本作成。
如不服本判決，應於判決送達後二十日內向本院提出上訴狀。
~B　　法院書記官　梁高賓
中　　　華　　　民　　　國　　九十一　　年　　　十　　　月　　　　九　　日
